臺灣高等法院刑事裁定
111年度抗字第1180號
抗  告  人  
即  受刑人  黃慧蕙


上列抗告人即受刑人因聲請撤銷緩刑案件，不服臺灣新北地方法
院111年度撤緩字第183號，中華民國111年6月20日撤銷緩刑之裁
定，提起抗告，本院裁定如下：
    主  文
抗告駁回。
    理  由
一、原裁定意旨略以：抗告人即受刑人黃慧蕙（下稱受刑人）因
    竊盜案件，經臺灣桃園地方法院（下稱桃園地院）以110年
    度簡上字第257號判決判處拘役40日，緩刑2年，於民國110
    年11月17日確定在案。受刑人又於緩刑期內即110年11月19
    日因故意再犯竊盜罪，經桃園地院以111年度桃簡字第259號
    判決判處得易科罰金之拘役50日，於111年3月23日確定。受
    刑人經桃園地院為前案緩刑之宣告後，不知警惕，竟於前案
    確定後1年內再犯後案之竊盜犯行，衡量受刑人所犯前後二
    案之犯罪手段相似，均屬侵害他人財產法益之竊盜犯行，足
    見受刑人欠缺對他人財產權之尊重，法治觀念淡薄，其自身
    之反省能力及自我約制能力均顯有不足，難認其已由前案緩
    刑之宣告獲致警惕，是前揭緩刑宣告顯難收預期之抑制再犯
    、矯治教化功效，實有執行刑罰之必要，檢察官據此依刑法
    第75條之1第1項第2款規定聲請撤銷緩刑為有理由，應予准
    許等語。
二、抗告意旨略以：因為身心有疾病，已接受藥物諮詢輔導，也
    已有徹底悔改，時時警惕自己所做的行為，請求再給最後一
    次機會，如再犯願加倍刑罰，並附上就醫診所診斷證明書云
    云。
三、按受緩刑之宣告，緩刑期內因故意犯他罪，而在緩刑期內受
    6月以下有期徒刑、拘役或罰金之宣告確定者，足認原宣告
    之緩刑難收其預期效果，而有執行刑罰之必要者，得撤銷其
    宣告，刑法第75條之1第1項第2款定有明文。至緩刑宣告是
    否得撤銷，除須符合前揭法定要件外，並採裁量撤銷主義，
    賦予法院撤銷與否之權限，特於第1項規定實質要件為「足
    認原宣告之緩刑難收其預期效果，而有執行刑罰之必要」，
    供作審認之標準。亦即於上揭「得」撤銷緩刑之情形，法官
    應依職權本於合目的性之裁量，妥適審酌被告所犯前後數罪
    間，關於法益侵害之性質、再犯之原因、違反法規範之情節
    是否重大、被告主觀犯意所顯現之惡性及其反社會性等情，
    是否已使前案原為促使惡性輕微之被告或偶發犯、初犯改過
    自新而宣告之緩刑，已難收其預期之效果，而確有執行刑罰
    之必要。
四、經查：
  ㈠受刑人因竊盜案件，經桃園地院以110年度壢簡字第593號判
    決判處拘役40日，如易科罰金，以新臺幣（下同）1000元折
    算1日，嗣經桃園地院以110年度簡上字第257號判決駁回受
    刑人之上訴，併諭知緩刑2年，該判決於110年11月17日確定
    在案。受刑人又於緩刑期間內之110年11月19日因故意再犯
    竊盜罪，經桃園地院以111年度桃簡字第259號判決判處拘役
    50日，如易科罰金，以1000元折算1日，該判決於111年3月2
    3日確定等節，有上開各刑事判決及本院被告前案紀錄表可
    憑。
　㈡受刑人雖執前詞提起抗告，惟受刑人於前案受緩刑宣告確定
    後，本應於緩刑期內謹言慎行、循規蹈矩，然其猶不知反躬
    自省，緩刑期間甫自110年11月17日開始，即於110年11月19
    日故意再犯竊盜罪，並於緩刑期間內受刑之宣告確定，枉負
    上開緩刑宣告之寬典及為啟其自新之良法美意，已難認其為
    惡性輕微之偶發性犯罪。又受刑人所犯前後二案之犯罪手段
    相似，均屬侵害他人財產法益之竊盜犯行，可見其並未因歷
    經前案之偵審程序而全然悔悟，堪認其主觀惡性及違反法規
    範之情節非輕，其法治觀念薄弱，自身反省能力不足，顯然
    無從藉由前開緩刑宣告達成自我警惕、抑制再犯等效果，足
    見前揭緩刑宣告確難收預期之效，而有執行刑罰之必要。至
    抗告意旨述及自身疾病一情縱然屬實，然以受刑人所提悠活
    精神科診所於110年11月26日出具之診斷證明書記載其罹患
    病名為「憂鬱症、焦慮症、病態性偷竊症」，醫囑為「因上
    述症狀，長期於本院門診就醫，近日憂鬱，焦慮及衝動控制
    不佳等症狀加劇，目前進行藥物調整，建議規則回診追蹤治
    療」等內容觀之，上開診斷證明書係受刑人為前開2案竊盜
    犯行後所開立，則受刑人是否係因前開疾病而致竊盜犯行，
    已非無疑，縱受刑人確有長期於精神科門診就醫之情，然其
    並未於前揭2案中提出精神抗辯，故該2案均未就此情加以審
    酌而於判決中予以採納而減輕其刑，自難認受刑人為前開2
    案竊盜犯行係因精神疾病所致，尚不足據此推翻前揭撤銷緩
    刑宣告之認定。
　㈢是以，原審以受刑人符合刑事訴訟法第75條之1第1項第2款規
    定，依檢察官之聲請撤銷受刑人之緩刑宣告，經核並無不合
    。受刑人逕執前詞指摘原裁定不當，為無理由，應予駁回。
據上論斷，應依刑事訴訟法第412條，裁定如主文。
中　　華　　民　　國　　111 　年　　8 　　月　　17　　日
                  刑事第四庭  審判長法　官  陳筱珮
                                    法　官  吳元曜
                                    法　官  羅郁婷
以上正本證明與原本無異。
不得再抗告。
                                    書記官  蔡易霖
中　　華　　民　　國　　111 　年　　8 　　月　　17　　日